臺灣板橋地方法院交通事件裁定　　　 100年度交聲字第3056號
原處分機關　交通部公路總局臺北區監理所
異　議　人
即受處分人　林明玉
上列受處分人因違反道路交通管理處罰條例案件，對於交通部公
路總局臺北區監理所民國100 年9 月1 日所為之裁決（北監營裁
字第裁40-C00000000號），聲明異議，本院裁定如下：
    主  文
原處分撤銷。
林明玉汽車駕駛人，在設有禁止臨時停車標線處所臨時停車，處
罰鍰新臺幣參佰元。
    理  由
一、原處分意旨略以：異議人即受處分人林明玉駕駛車號176-LK
    號營業小客車，於民國100 年8 月17日16時45分許，在新北
    市板橋區○○○路○ 段21號即亞東地下道距離交岔路口十公
    尺以內，臨時停車，經新北市政府警察局板橋分局信義派出
    所執勤員警製單舉發，爰依道路交通管理處罰條例第56條第
    1 項第2 款規定，裁處異議人罰鍰新臺幣（下同）600 元等
    語。
二、異議意旨略以：異議人於上揭時間，駕駛車號176-LK號營業
    小客車，係在新北市板橋區○○○路○ 段即亞東醫院附近設
    有禁止臨時停車之紅色實線處所臨時停車，臨時停車位置距
    離亞東地下道之交岔路口約有16公尺，伊雖有違規停車，但
    並非原處分機關所指的在交岔路口10公尺內臨時停車，爰依
    法聲明異議，請求撤銷原處分等語。
三、按汽車於設有禁止臨時停車標誌、標線處所不得臨時停車，
    道路交通規則第111 條第1 項第3 款亦有明文。次按，汽車
    駕駛人停車時，在禁止臨時停車處所停車者，處新臺幣600
    元以上1,200 元以下罰鍰，道路交通管理處罰條例第56條第
    1 項第1 款定有明文。
四、經查：
  (一)原處分機關雖依證人即取締本件交通違規警員劉益材製發之
    舉發違反道路交通管理事件通知單為據，認定異議人係在交
    岔路口10公尺內臨時停車，但為異議人所否認，經本院通知
    警員劉益材到庭作證，警員劉益材先提出取締照片2 張（見
    本院卷第14頁至第15頁），主張舉發違反道路交通管理事件
    通知單上之記載無誤，事後卻發現警員劉益材提出之照片，
    並非異議人違規臨時停車之照片，而係其他民眾違規臨時停
    車之取締影像資料，再經本院勘驗警員劉益材提出其值勤時
    配戴迷你錄影筆所錄製之影像光碟，發現案發當日證人劉益
    材取締違規臨時停車之件數頗多，但因錄影筆之記憶體容量
    不足，並未有任何警員劉益材取締異議人違規臨時停車之影
    像資料。警員劉益材固始終指證其係在靠近亞東地下道之交
    岔路口附近取締異議人違規臨時停車，然本院斟酌警員劉益
    材案發當日取締之違規件數，非僅止一件，是否能清楚記憶
    各次舉發取締違規之情形，已非無疑，且本院請警員劉益材
    在其繪製現場圖標繪異議人駕駛之營業小客車的停放位置，
    警員劉益材表示：僅記得異議人駕駛之營業小客車是停在亞
    東地下道的旁邊，但究竟是在地下道的左側或右側，已不記
    得等語，足認警員劉益材對於本件違規臨時停車之記憶，已
    隨的時間經過而漸趨模糊，參酌前述警員劉益材先前提供的
    影像資料與光碟內容，均與本案無關，警員劉益材均未能事
    先發覺，本院因而認警員劉益材因取締違規臨時停車件數不
    少，對於各次違規態樣，難免有模糊或彼此混淆之危險，其
    指認的可信性不高，尚不得單憑警員劉益材之指證，遽認異
    議人有在交岔路口10公尺內臨時停車之違規。
  (二)然異議人駕駛之車號176-LK號營業小客車，於100 年8 月17
    日16時45分許，臨時停靠在劃設有禁止臨時停車標線之新北
    市板橋區○○○路○ 段即亞東醫院附近，而有在設有禁止臨
    時停車標線處所臨時停車之違規行為，則據異議人自承在卷
    ，核與證人即取締本件違規警員劉益財提出之照片顯示亞東
    醫院前方即南雅南路2 段之道路確均劃設有禁止臨時停車之
    紅色實線，從而，異議人在設有禁止臨時停車標線處所臨時
    停車之違規，即堪認定。
五、綜上所述，原處分機關以異議人駕駛汽車在交岔路口10公尺
    以內臨時停車為由，依道路交通管理處罰條例第55條第2 款
    規定，對其裁處罰鍰600 元，容有未合，異議人提出本件聲
    明異議，為有理由，原處分機關就此部分之裁罰處分自應予
    以撤銷。然異議人於上揭時、地，確有在設有禁止臨時停車
    標線處所臨時停車之違規行為，已如前述，自應由本院撤銷
    原裁定，另依道路交通管理處罰條例第56條第1 項第1 款及
    違反道路交通安全管理事件統一裁罰基準表規定，裁罰如主
    文第2 項所示，以資適法。
據上論斷，應依道路交通案件處理辦法第19條前段，道路交通管
理處罰條例第55條第1 項第1 款，裁定如主文。
中    華    民    國   100    年    12    月    5     日
                  刑事第六庭  法  官  高增泓
以上正本證明與原本無異。
如不服本裁定應於送達後5 日內向本院提出抗告狀。
                              書記官  林政良
中    華    民    國   100    年    12    月    5     日